【裁判字號】    95,上訴,641
【裁判日期】    950330
【裁判案由】    毒品危害防制條例
【裁判全文】
臺灣高等法院刑事判決                 95年度上訴字第641號
上  訴  人  臺灣臺北地方法院檢察署檢察官
被      告  甲○○
上列上訴人因被告違反毒品危害防制條例案件，不服臺灣臺北地
方法院94年度訴字第1494號，中華民國94年12月30日第一審判決
（起訴案號：臺灣臺北地方法院檢察署94年度毒偵字第1496號，
移送併辦案號：臺灣臺北地方法院檢察署94年度毒偵字第299、
552號），提起上訴，被告就被訴事實為有罪陳述，本院合議庭
裁定適用簡式審判程序審理，判決如下：
    主  文
原判決撤銷。
甲○○連續施用第一級毒品，累犯，處有期徒刑玖月；又連續施
用第二級毒品，處有期徒刑陸月；扣案第二級毒品安非他命壹包
（驗餘淨重零點壹壹公克）沒收銷燬之。應執行有期徒刑壹年貳
月；扣案第二級毒品安非他命壹包（驗餘淨重零點壹壹公克）沒
收銷燬之。
    事  實
一、甲○○前因連續施用第二級毒品案件，經臺灣臺北地方法院
    於民國93年9月23日以93年度簡字第2338號判處有期徒刑3月
    ，於同年10月7日確定在案，甫於93年10月29日易科罰金執
    行完畢，詎其不知悔悟，竟在該案判決確定後，仍基於施用
    毒品之概括犯意，自93年間起至95年1月14日止，於台北市
    文山區○○路○段58巷2號2樓住處，連續施用第一級毒品海
    洛因及第二級毒品甲基安非他命，分別於94年2月17日及95
    年1月16日23時許為警查獲，又於94年2月17日15時許為警查
    獲時，扣得甲基安非他命1包（毛重0.32公克，淨重0.12公
    克）在案。
二、案經臺北市政府警察局文山第一分局報請臺灣臺北地方法院
    檢察署檢察官偵查起訴。
    理  由
一、按除被告所犯為死刑、無期徒刑、最輕本刑為3年以上有期
    徒刑之罪或高等法院管轄第一審案件者外，於準備程序進行
    中，被告先就被訴事實為有罪之陳述時，審判長得告知被告
    簡式審判程序之旨，並聽取當事人、代理人、辯護人及輔佐
    人之意見後，裁定進行簡式審判程序，刑事訴訟法第273條
    之1第1項分別定有明文。查本案被告陳忠康所犯違反毒品危
    害防制條例第10條第1項、第2項施用第一級、第二級毒品之
    罪，並非死刑、無期徒刑、最輕本刑為3年以上有期徒刑之
    罪，亦非高等法院管轄第一審案件，經被告於審理中就被訴
    事實為有罪之陳述，於告知被告簡式審判之旨，並聽取檢察
    官及被告之意見後，本院合議庭裁定以簡式審判程序進行，
    是本件之證據調查，依刑事訴訟法第273條之2規定，不受同
    法第159條第1項、第161條之2、第161條之3、第163條之1及
    第164條至第170條規定之限制，合先敘明。
二、上揭事實，業據被告甲○○坦承不諱，且被告於94年2月17
    日為警所採集之尿液，經以氣相層析質譜儀法檢驗結果，呈
    嗎啡及安非他命、甲基安非他命陽性反應，此有台灣尖端先
    進生技醫藥股份有限公司94年3月3日之濫用藥物尿液檢驗報
    告1紙在卷可稽（見臺灣臺北地方法院檢察署94年度毒偵字
    第1496號偵查卷第4頁）。而扣案之白色透明晶體1包（毛重
    0.32公克，淨重0.12公克，驗餘淨重0.11公克），檢出第二
    級毒品甲基安非他命成分，有臺北市政府警察局94 年6月14
    日北市鑑毒字第131號鑑驗通知書附卷可證（同前揭偵查卷
    第49頁）。事證明確，被告犯行堪以認定。
三、核被告所為，係犯毒品危害防制條例第10條第1項之施用第
    一級毒品罪、同條例第10條第2項之施用第二級毒品罪。其
    施用前持有第一級毒品海洛因、前後持有第二級毒品甲基安
    非他命之低度行為，為施用毒品之高度行為所吸收，均不另
    論罪。又其多次施用第一級毒品海洛因、第二級毒品甲基安
    非他命，時間緊接，犯罪構成要件相同，顯係基於概括犯意
    為之，應依連續犯論處一罪，並加其刑。其所犯上開二罪，
    犯意各別，罪名不同，應予分論併罰之。又被告施用第二級
    毒品案件，經臺灣臺北地方法院於93年9月22日以93年度簡
    字第2338號判決判處有期徒刑3月確定，並於93年10月7日易
    科罰金執行完畢，有本院被告前案紀錄表等資料在卷可按，
    被告於執行完畢後5年內，再施用第一級毒品海洛因，第二
    級毒品甲基安非他命，均構成累犯，應依刑法第47條加重其
    刑。
四、原審據以論罪科刑，固無不當，惟其未及審酌檢察官聲請併
    案審理部分，及斟酌被告前案執行完畢後5年內，再施用第
    一級毒品海洛因，第二級毒品甲基安非他命，均為累犯，均
    有未洽，檢察官上訴指摘原判決不當，非無理由，自應由本
    院予以撤銷改判。爰審酌被告素行不佳，有本院被告前案紀
    錄表在卷可稽，施用毒品戕害自身健康，於執行完畢後猶不
    知悛悔而復施用毒品為警查獲，惟事後尚能坦承犯行、犯後
    態度尚佳等一切情狀，分別量處如主文第2項所示之刑，並
    定其應執行之刑。
五、扣案之第二級毒品安非他命1包（驗餘淨重0.11公克），係
    查獲之毒品，不問屬於犯人與否，依毒品危害防制條例第18
    條第1項前段規定沒收並銷燬之。
據上論斷，應依刑事訴訟法第369條第1項前段、第364條、第273
條之1第1項、第299條第1項前段，毒品危害防制條例第10條第1
項、第2項、第18條第1項前段，刑法第11條、第56條、第51條第
5款，判決如主文。
本案經檢察官邱美育到庭執行職務。
中    華    民    國    95    年    3     月    30    日
                  刑事第八庭審判長法  官  鄭文肅
                                  法  官  陳國文
                                  法  官  江國華
以上正本證明與原本無異。
第一級毒品部分如不服本判決，應於收受送達後10日內向本院提
出上訴書狀，其未敘述上訴之理由者並得於提起上訴後10日內向
本院補提理由書（均須按他造當事人之人數附繕本）。
第二級毒品部分不得上訴。
                                  書記官  陳玉嬋
中    華    民    國    95    年    4     月    4     日
附錄本案論罪科刑法條：
毒品危害防制條例第10條
施用第一級毒品者，處6月以上5年以下有期徒刑。
施用第二級毒品者，處3年以下有期徒刑。


司法院資訊處製作；財團法人民間司法改革基金會備份。
